臺灣宜蘭地方法院刑事判決　　　　　　　 93年度訴字第406號
　　公　訴　人　臺灣宜蘭地方法院檢察署檢察官
　　被　　　告　乙○○　男　5.
　　　　　　　　甲○○　男　4.
上列被告因違反森林法等案件，經檢察官提起公訴（93年度偵字
第2666號），本院判決如下：
    主  文
乙○○結夥二人以上竊取森林主產物，為搬運贓物使用車輛，處
有期徒刑柒月，併科罰金壹萬參仟參佰參拾陸元，罰金如易服勞
役，以佰元折算壹日。扣案之鏈鋸壹具沒收。緩刑肆年。
甲○○結夥二人以上竊取森林主產物，為搬運贓物使用車輛，處
有期徒刑陸月，如易科罰金，以參佰元折算壹日。併科罰金壹萬
參仟參佰參拾陸元，罰金如易服勞役，以佰元折算壹日。扣案
之鏈鋸壹具沒收。緩刑貳年。
    事  實
一、乙○○於民國九十三年八月九日上午十時許駕駛車牌號碼Ｕ
    二─九六九一號自小貨車前往宜蘭縣大同鄉山上作水管清除
    零工，同日上午十一時許行經大同鄉○○村○○段第六七六
    地號國有林地附近，見該地森林主產物茄苳樹一顆可供其住
    處柴火使用，竟意圖為自己不法所有之犯意，利用其所有工
    作使用之鏈鋸一具，並央託適路過該處之甲○○幫忙扶正樹
    頭，而甲○○明知該茄苳樹係國有林地主產物，竟與乙○○
    共同基於為乙○○不法所有之犯意連絡，在乙○○以鏈鋸切
    割上開茄苳樹之際，扶正樹頭，並與乙○○將切割十八塊之
    茄苳樹塊（山價為新台幣（以下同）二萬零四元）先行搬運
    至上揭自小貨車附近堆放，嗣於同日中午十二時十五分許，
    甲○○與乙○○將切割後之茄苳樹塊搬至上開自小貨車之際
    ，為警當場查獲，並扣得前開鏈鋸一具。
二、案經宜蘭縣警察局三星分局報告台灣宜蘭地方法院檢察署檢
    察官偵查起訴。
    理  由
一、上揭事實，業據被告乙○○自警詢起迄本院審理止，均供承
    不諱；訊據被告甲○○對於被告林德以鏈鋸切割上開茄苳樹
    時，幫忙扶正樹頭，隨後並將切割後之茄苳樹塊搬運上開自
    小貨車乙情，亦供承不諱，而被告甲○○上開供述亦核與證
    人乙○○於本院審理時證述情節相符。此外，並有宜蘭縣大
    同鄉稽查違法盜採林木案現場會勘紀錄、現場照片、現場位
    置略圖、土地登記謄本在卷，以及鏈鋸一具扣案可佐，而前
    開茄苳樹之森林主產物，經核定後其山價為二萬零四元，折
    合銀元為六千六百六十八元，亦有宜蘭縣大同鄉公所93年12
    月24日大鄉農字第09300139 04 號附之林產物（茄苳樹乙株
    ）材積、市價及山價估算表在卷足憑。綜上所述，被告乙○
    ○、甲○○於森林內竊取森林主產物後，使用車輛搬運贓物
    之罪證明確，其等犯行均堪認定，應依法論科。
二、核被告乙○○、甲○○所為，均係犯森林法第五十二條第一
    項第四款、第六款之結夥二人以上竊取森林主產物、使用車
    輛搬運贓物罪。又森林法第五十二條第一項第一款至第八款
    之規定，為同法第五十條所定竊取森林主、副產物罪之各種
    加重條件，並非獨立之罪名，竊取森林主副產物，如兼具數
    款加重條件時，因竊取行為祗有一個，仍僅成立一罪，既與
    法規競合之情形不同，亦無刑法第五十五條之適用，公訴人
    認被告二人所犯森林法第五十二條第一項第四款、第六款之
    加重竊盜森林產物罪，具有牽連犯之關係，自有未洽。被告
    二人就所犯上開罪名有行為協同之事實，應論以共同正犯。
    又被告甲○○雖係以幫助乙○○犯罪意思而參與犯罪，惟其
    所參與者，係犯罪構成要件之行為，亦為正犯，併予敘明。
    爰審酌被告乙○○、甲○○犯罪之目的、手段、所得財物價
    值及犯罪後態度等一切情狀，分別量處如主文所示之刑，並
    就被告甲○○所科之刑諭知有期徒刑易科罰金之折算標準，
    並均併科贓額二倍即銀元一萬三千三百三十六元及均諭知罰
    金易服勞役之折算標準。又被告乙○○於七十一年間雖曾受
    有期徒刑以上刑之執行完畢，惟五年以內未曾受有期徒刑以
    上刑之宣告、被告甲○○前未曾受有期徒刑以上刑之宣告，
    此次被告二人因一時失慮，致罹刑典，事後均已坦承犯行，
    深具悔意，經此刑之宣告後，應知警惕而無再犯之虞，本院
    因認對被告二人所宣告之刑以暫不執行為適當，爰均併予以
    宣告緩刑，用啟自新。扣案之鏈鋸一具，係被告乙○○所有
    持犯罪所用之物，業據被告乙○○供承在卷，應依刑法第三
    十八條第一項第二款宣告沒收。
據上論斷，應依刑事訴訟法第二百九十九條第一項前段，森林法
第五十二條第一項第四款、第六款，刑法第十一條前段、第二十
八條、第四十一條第一項、第四十二條第二項、第三十八條第一
項第二款、第七十四條第一款、第二款，罰金罰鍰提高標準條例
第二條，判決如主文。
本案經檢察官張鳳清到庭執行職務
中　　華　　民　　國　　94　　年　　1 　　月　　12　　日
                         臺灣宜蘭地方法院刑事第三庭
                             審判長法  官  黃  永  勝
                                   法  官  陳  嘉  年
                                   法  官  林  楨  森
以上正本證明與原本無異。
如不服本判決，應於判決送達後十日內，向本院提出上訴狀。 (
應附繕本)。
                                   書記官  謝  佩  欣
中　　華　　民　　國　　94　　年　　1 　　月　　13　　日
附錄本案論罪科刑法條全文：
森林法第五十二條
 (加重竊取森林主、副產物罪)
竊取森林主、副產物而有左列情形之一者，處六月以上五年以下
有期徒刑，併科贓額二倍以上五倍以下罰金：
一  於保安林犯之者。
二  依機關之委託或其他契約，有保護森林義務之人犯之者。
三  於行使林產採取權時犯之者。
四  結夥二人以上或僱使他人犯之者。
五  以贓物為原料，製造木炭、松節油、其他物品或培植菇類者。
六  為搬運贓物，使用牲口、船舶、車輛，或有搬運造材之設備者。
七  掘採、毀壞、燒燬或隱蔽根株，以圖罪跡之湮滅者。
八  以贓物燃料，使用於礦物之採取，精製石灰、磚瓦或其他物
    品之製造者。
前項未遂犯罰之。
第一項第五款所製物品，以贓物論，沒收之。
